---
title: "Tarea 3 Análisis de activos"
author: "Nava Calleros Arath"
date: "2025-05-01"
output: html_document
---

```{r setup, include=FALSE}
knitr::opts_chunk$set(echo = TRUE)
library(knitr)
library(tidyverse)
library(pracma)
library(plotly)
library(MASS)
#library(ISLR2)
library(car)
library(corrplot)
library(scatterPlotMatrix)


library(openxlsx)
library(readxl)
library(writexl)
library(quantmod)
library(xts)
library(zoo)
library(dygraphs)
knitr::knit_hooks$set(webgl = hook_webgl)

```


Amazon Precio Diario

```{r}
begin_date <- "2020-01-01"
end_date <- "2025-05-01"

# Descargar datos de Amazon (AMZN) desde Yahoo Finance
getSymbols("AMZN", src = "yahoo", from = begin_date, to = end_date, periodicity = "daily")

# Graficar la serie de precios descargada
chartSeries(AMZN, name = "AMZN - Precio Diario", theme = chartTheme("white"))
```

Analisis de diferentes activos 

```{r}
tickers <- c("AAPL", "AMZN", "META", "INTC", "NVDA", "NFLX", "TSLA", "MSFT", "DIS", "BA")
getSymbols(tickers, src = "yahoo", from = begin_date, to = end_date, periodicity = "daily")
class(AAPL)

```

Precios de cierre, diferentes activos.

```{r}
tickers <- c("AAPL", "AMZN", "META", "INTC", "NVDA", "NFLX", "TSLA", "MSFT", "DIS", "BA")

getSymbols(tickers, src = "yahoo", from = "2020-01-01", to = "2025-05-01")

lista <- lapply(tickers, function(sym) {
  Cl(get(sym))  # Cl() extrae la columna de precios de cierre
})

precio_cierre <- do.call(merge, lista)


colnames(precio_cierre) <- tickers

# Graficar con dygraphs para interacción
dygraph(precio_cierre, main = "Precios de Cierre Ajustados Analisis Numerico") %>%
  dyRangeSelector() %>%
  dyLegend(show = "follow")

# Guardar el objeto para uso posterior
saveRDS(precio_cierre, "precio_cierre.RDS")

# Para cargarlo después:
# precio_cierre <- readRDS("precio_cierre.RDS")
```

ETF´S tambien se puede hacer análisis numerico 

```{r}
# Definir fechas de inicio y fin para la descarga de datos
begin_date <- "2015-01-01"
end_date <- Sys.Date()  

# Descargar datos históricos del ETF EWW desde Yahoo Finance
getSymbols("EWW", src = "yahoo", from = begin_date, to = end_date, auto.assign = TRUE)

# Mostrar las primeras filas del objeto descargado
head(EWW)
```


Precio de cierre ajustado Spy

```{r}
getSymbols("SPY", src = "yahoo", from = "2015-01-01", auto.assign = TRUE)

# Extraer solo el precio de cierre ajustado
spy_adj <- Ad(SPY)

# Visualización interactiva con dygraphs
dygraph(spy_adj, main = "Precio de Cierre Ajustado - SPY") %>%
  dyRangeSelector() %>%
  dyOptions(colors = "darkgreen")
```

Rendimiento simple diatrio y acumulado

```{r}
eww_ret_simple <- dailyReturn(eww_adj, type = "arithmetic")

# Calcular rendimiento acumulado como producto acumulado
eww_cum_prod <- cumprod(1 + eww_ret_simple) - 1

# Graficar ambos
par(mfrow = c(2, 1))
plot(eww_ret_simple, main = "Rendimiento Simple Diario", col = "purple", ylab = "Retorno simple")
plot(eww_cum_prod, main = "Rendimiento Acumulado (Producto)", col = "darkorange", ylab = "Retorno acumulado")
par(mfrow = c(1, 1))
```

Desviación estandar.

```{r}
summary(eww_ret)

# Desviación estándar (sd) ignorando NA
sd_eww <- sd(eww_ret, na.rm = TRUE)
print(paste("Desviación estándar:", round(sd_eww, 6)))

# Asimetría (skewness)
skew <- skewness(na.omit(eww_ret))
print(paste("Skewness:", round(skew, 6)))

# Curtosis (kurtosis)
kurt <- kurtosis(na.omit(eww_ret))
print(paste("Kurtosis:", round(kurt, 6)))
```

Matriz de correlación con Etf seleccionados.


```{r}
symbols <- c("VOO",  # Vanguard S&P 500 ETF
             "QQQ",  # Invesco QQQ Trust (Nasdaq 100)
             "XLF")  # Financial Select Sector SPDR Fund

# Descargar datos históricos
getSymbols(symbols, src = "yahoo", from = "2015-01-01", auto.assign = TRUE)
```

Matriz de correlación, vista en clase

```{r}
symbols <- c("VOO", "QQQ", "XLF")

getSymbols(symbols, src = "yahoo", from = "2015-01-01", auto.assign = TRUE)

prices <- list(
  VOO = Ad(VOO),
  QQQ = Ad(QQQ),
  XLF = Ad(XLF)
)

# Convertir a rendimientos logarítmicos diarios
returns <- map(prices, ~ dailyReturn(.x, type = "log"))

# Unir en un solo objeto xts
returns_xts <- reduce(returns, merge)

# Renombrar columnas
colnames(returns_xts) <- names(prices)

# Mostrar una muestra
head(returns_xts)
```
```{r}
palette_custom <- colorRampPalette(c("#4575b4", "#ffffff", "#d73027"))(200)

corrplot(cor_matrix,
         method = "ellipse",       
         type = "lower",          
         order = "alphabet",       
         col = palette_custom,     
         addCoef.col = "darkgreen",
         tl.col = "navy",          
         tl.srt = 30,             
         cl.pos = "r",            
         cl.cex = 0.8,           
         number.cex = 0.7,         
         mar = c(1,1,2,1),         
         title = "Matriz de Correlación de Rendimientos Análisis Numerico"
)

```


Regresiones 

```{r}
# Convertir a data.frame y eliminar NA
returns_df <- na.omit(as.data.frame(returns_xts))

# Vista previa de los datos
head(returns_df)
```

```{r}
modelo <- lm(VOO ~ QQQ + XLF, data = returns_df)

# Mostrar resumen del modelo
summary(modelo)
```

Residuales 


```{r}

par(mfrow = c(2, 2))
plot(modelo)
par(mfrow = c(1, 1))
```

comparaciones  VOO Y VQQ

```{r}
voo_adj <- Ad(VOO)
qqq_adj <- Ad(QQQ)

# Crear objeto xts con precios ajustados combinados
prices_combined <- merge(voo_adj, qqq_adj)

# Graficar precios ajustados con colores y líneas modificadas
plot(prices_combined, 
     main = "Precios Ajustados: VOO vs QQQ", 
     col = c("darkgreen", "purple"), 
     lwd = 2, 
     lty = c(1, 3),
     major.ticks = "months",
     minor.ticks = FALSE)

# Calcular retornos logarítmicos diarios
voo_ret <- dailyReturn(voo_adj, type = "log")
qqq_ret <- dailyReturn(qqq_adj, type = "log")

# Combinar retornos en xts
returns_combined <- merge(voo_ret, qqq_ret)

# Graficar retornos con colores y puntos
plot(returns_combined,
     main = "Rendimientos Logarítmicos: VOO vs QQQ",
     col = c("forestgreen", "orchid"),
     pch = 20,
     cex = 0.6)

# Ajustar regresión lineal simple: VOO en función de QQQ
reg_model <- lm(voo_ret ~ qqq_ret)

# Mostrar resumen del modelo
summary(reg_model)

# Gráfico de dispersión con línea de regresión personalizada
plot(qqq_ret, voo_ret,
     main = "Relación: VOO vs QQQ",
     xlab = "Rendimiento QQQ",
     ylab = "Rendimiento VOO",
     col = "darkred",
     pch = 19,
     cex = 1.2,
     frame.plot = FALSE)
abline(reg_model, col = "steelblue", lwd = 3, lty = 2)
grid(col = "lightgray")
```

comparaciones  VTI Y SCHD

```{r}
getSymbols(c("VTI", "SCHD"), src = "yahoo", from = "2015-01-01", auto.assign = TRUE)

# Graficar precios ajustados con colores y líneas modificadas
plot(merge(Ad(VTI), Ad(SCHD)), 
     main = "Precios Ajustados: VTI vs SCHD", 
     col = c("darkcyan", "darkmagenta"), 
     lwd = 2, 
     lty = c(1, 4),
     major.ticks = "months",
     minor.ticks = FALSE)

# Calcular retornos logarítmicos diarios
vti_ret <- dailyReturn(Ad(VTI), type = "log")
schd_ret <- dailyReturn(Ad(SCHD), type = "log")

# Combinar retornos en xts
returns_combined <- merge(vti_ret, schd_ret)

# Graficar retornos con colores y puntos personalizados
plot(returns_combined,
     main = "Rendimientos Logarítmicos: VTI vs SCHD",
     col = c("darkcyan", "darkmagenta"),
     pch = 19,
     cex = 0.7)

# Ajustar regresión lineal simple: VTI en función de SCHD
returns_df <- na.omit(as.data.frame(returns_combined))
colnames(returns_df) <- c("VTI", "SCHD")
reg_model <- lm(VTI ~ SCHD, data = returns_df)

# Mostrar resumen del modelo
summary(reg_model)

# Gráfico de dispersión con línea de regresión personalizada
plot(returns_df$SCHD, returns_df$VTI,
     main = "Relación entre Rendimientos: VTI vs SCHD",
     xlab = "Rendimiento SCHD",
     ylab = "Rendimiento VTI",
     col = "darkorange",
     pch = 16,
     cex = 1.1,
     frame.plot = FALSE)
abline(reg_model, col = "darkblue", lwd = 3, lty = 2)
grid(col = "gray90")
```

COMPARACIONES SMH Y XLV

```{r}
getSymbols(c("SMH", "XLV"), src = "yahoo", from = "2015-01-01", auto.assign = TRUE)

# Graficar precios ajustados con colores y líneas diferentes
plot(merge(Ad(SMH), Ad(XLV)),
     main = "Precios Ajustados: SMH vs XLV",
     col = c("darkred", "darkblue"),
     lwd = 2,
     lty = c(1, 4),
     major.ticks = "months",
     minor.ticks = FALSE)

# Calcular retornos logarítmicos diarios
smh_ret <- dailyReturn(Ad(SMH), type = "log")
xlv_ret <- dailyReturn(Ad(XLV), type = "log")

# Combinar retornos en xts
returns_combined <- merge(smh_ret, xlv_ret)

# Graficar rendimientos con puntos y colores personalizados
plot(returns_combined,
     main = "Rendimientos Logarítmicos: SMH vs XLV",
     col = c("darkred", "darkblue"),
     pch = 19,
     cex = 0.7)

# Preparar data frame para regresión
returns_df <- na.omit(as.data.frame(returns_combined))
colnames(returns_df) <- c("SMH", "XLV")

# Ajustar regresión lineal simple: SMH en función de XLV
reg_model <- lm(SMH ~ XLV, data = returns_df)

# Mostrar resumen del modelo
summary(reg_model)

# Gráfico de dispersión con línea de regresión personalizada
plot(returns_df$XLV, returns_df$SMH,
     main = "Relación entre Rendimientos: SMH vs XLV",
     xlab = "Rendimiento XLV",
     ylab = "Rendimiento SMH",
     col = "darkgreen",
     pch = 16,
     cex = 1.2,
     frame.plot = FALSE)
abline(reg_model, col = "orange", lwd = 3, lty = 2)
grid(col = "gray90")
```
Precios ajustados análisis numerico Diferentes activos


```{r}
combined_prices <- merge(Ad(SMH), Ad(XLV), Ad(VTI), Ad(SCHD), Ad(VOO), Ad(QQQ))
colnames(combined_prices) <- c("SMH", "XLV", "VTI", "SCHD", "VOO", "QQQ")

# Graficar con colores asignados por nombre de serie
dygraph(combined_prices, main = "Precios Ajustados Comparados Análisis Numerico") %>%
  dyRangeSelector() %>%
  dySeries("SMH", color = "darkred") %>%
  dySeries("XLV", color = "darkblue") %>%
  dySeries("VTI", color = "darkcyan") %>%
  dySeries("SCHD", color = "darkmagenta") %>%
  dySeries("VOO", color = "darkorange") %>%
  dySeries("QQQ", color = "darkgreen")
```

Estos analisis de datos me sirvieron de ayuda para mi materia de analisis de riesgo financiero. Muy importante e indispensables activos.


